臺灣臺中地方法院宣示判決筆錄　　　　　 96年度易字第734號
公　訴　人　臺灣臺中地方法院檢察署檢察官
被　　　告　甲○
　　　　　　　　　　國民
上列被告因恐嚇取財案件，經檢察官聲請簡易判決處刑（九十五
年度偵字第二七九七七號），本院沙鹿簡易庭認不宜以簡易判決
處刑，移由本院刑事庭改用通常程序審理，本院合議庭裁定由受
命法官獨任進行認罪協商程序後，於中華民國九十六年三月二十
六日下午五時，在本院第三法庭宣示判決，出席職員如下：
審判長起立朗讀判決主文、犯罪事實要旨、處罰條文、附記事項
，及告以上訴限制、期間並提出上訴狀之法院，且諭知記載其內
一、主  文
    甲○幫助共同意圖為自己不法之所有，以恐嚇使人將本人之
    物交付，未遂，處有期徒刑肆月，如易科罰金，以銀元佰
    元即新臺幣玖佰元折算壹日。
二、犯罪事實要旨：
    甲○明知金融機構帳戶之存摺及提款卡係供自己使用之重要
    理財工具，關係個人財產、信用之表徵，且可預見存摺、提
    款卡及其密碼如交予他人使用，而未加以闡明正常用途，極
    易被利用為與財產有關之犯罪工具，更使犯罪難以查緝，竟
    因缺錢花用，經由友人處得知可出賣帳戶牟利，即不顧他人
    可能遭受財產上損害之危險，而基於縱若其金融機構帳戶被
    利用作為遂行他人恐嚇取財之行為使用，亦不違背其本意之
    幫助犯意，先於民國九十五年三月三日，前往中國信託商業
    銀行高雄分行（以下簡稱中國信託銀行），將其前於該銀行
    所申請設立，帳號為000000000000號帳戶申請
    電話銀行服務，再於同年月八日向該銀行申請晶片金融卡後
    ，旋即於同日，在高雄市後火車站前，將上開帳戶之存摺及
    提款卡，以新臺幣（下同）二千元之代價，出賣予某不詳姓
    名年籍之成年男子，同時告知該不詳成年男子其提款卡密碼
    ，而容任該成年男子使用上開帳戶以遂行恐嚇取財之犯罪。
    嗣該不詳成年男子取得甲○上開銀行帳戶後，即與另名不詳
    姓名年籍之成年男子共同基於意圖為自己不法所有之犯意聯
    絡，於九十五年三月九日上午九時五十分許（起訴書誤載為
    十時許），撥打電話予乙○○（起訴書誤載為「曾秀勤」）
    ，向乙○○恫嚇稱：「我是道上兄弟，已經注意你家中人員
    進出很久，要向你調頭寸，是否能贊助我二十萬元，買你家
    人員安全。」等語，並要求乙○○匯款至甲○上開中國信託
    銀行帳戶內，然因乙○○察覺有異，未依指示匯款，致未能
    得逞。
三、處罰條文：
    刑法第三十條第一項、第二項、第三百四十六條第一項、第
    三項。
四、附記事項：
  (一)按被告行為後，九十四年二月二日修正公布之刑法，業於九
    十五年七月一日施行，新刑法第二條第一項之規定，係規範
    行為後法律變更所生新舊法律比較適用之準據法，於新刑法
    施行後，應適用新刑法第二條第一項之規定，為「從舊從輕
    」之比較。另於比較時應就罪刑有關之共犯、未遂犯、想像
    競合犯、牽連犯、連續犯、結合犯，以及累犯加重、自首減
    輕暨其他法定加減原因（如身分加減）與加減比例等一切情
    形，本於統一性及整體性原則，綜其全部罪刑之結果而為比
    較（最高法院九十五年五月二十三日刑事庭第八次會議決議
    參照）。查刑法第三百四十六條第一項恐嚇取財罪罰金部分
    之法定刑為得併科一千元以下罰金，然被告行為後，於九十
    五年六月十四日增訂之刑法施行法第一條之一規定：「中華
    民國九十四年一月七日刑法修正施行後，刑法分則編所定罰
    金之貨幣單位為新臺幣。九十四年一月七日刑法修正時，刑
    法分則編未修正之條文定有罰金者，自九十四年一月七日刑
    法修正施行後，就其所定數額提高為三十倍。但七十二年六
    月二十六日至九十四年一月七日新增或修正之條文，就其所
    定數額提高為三倍。」，且九十四年二月二日施行公布，九
    十五年七月一日施行之刑法第三十三條第五款修正為：「主
    刑之種類如下：˙˙˙五、罰金：新臺幣一千元以上，以百
    元計算之。」，是依修正後之法律，刑法第三百四十六條第
    一項恐嚇取財罪所得科處之罰金刑最高為新臺幣三萬元、最
    低為新臺幣一千元；而被告行為時適用之罰金罰鍰提高標準
    條例第一條前段規定：「依法律應處罰金、罰鍰者，就其原
    定數額得提高為二倍至十倍。但法律已依一定比率規定罰金
    或罰鍰之數額或倍數者，依其規定。」、現行法規所定貨幣
    單位折算新臺幣條例第二條規定：「現行法規所定金額之貨
    幣單位為圓、銀元或元者，以新臺幣之三倍折算之。」，及
    修正前刑法第三十三條第五款規定：「主刑之種類如下：˙
    ˙˙五、罰金：一元以上。」，是依行為時之法律，刑法第
    三百四十六條第一項恐嚇取財罪所得科處之罰金刑最高為新
    臺幣三萬元、最低為新臺幣三十元。因此，比較上述修正前
    、後之刑罰法律，自以被告行為時之舊法即依修正前刑法第
    三十三條第五款，並配合罰金罰鍰提高標準條例第一條前段
    為法條適用之依據，較有利於被告。
  (二)又被告行為時，刑法第四十一條第一項前段規定：「犯最重
    本刑為五年以下有期徒刑以下之刑之罪，而受六個月以下有
    期徒刑或拘役之宣告，因身體、教育、職業、家庭之關係或
    其他正當事由，執行顯有困難者，得以一元以上三元以下折
    算一日，易科罰金。」；又被告行為時之易科罰金折算標準
    ，修正前罰金罰鍰提高標準條例第二條前段（業於九十四年
    五月十七日刪除）規定，就其原定數額提高為一百倍折算一
    日，則本件被告行為時之易科罰金折算標準，應以銀元三百
    元折算一日，經折算為新臺幣後，應以新臺幣九百元折算為
    一日。惟九十五年七月一日施行之刑法第四十一條第一項前
    段則規定：「犯最重本刑為五年以下有期徒刑以下之刑之罪
    ，而受六個月以下有期徒刑或拘役之宣告者，得以新臺幣一
    千元、二千元或三千元折算一日，易科罰金。」，經比較修
    正前後之易科罰金折算標準，以九十五年七月一日修正公布
    施行前之規定，較有利於被告，故依修正前刑法第四十一條
    第一項前段之規定，諭知易科罰金之折算標準。
五、協商判決除有刑事訴訟法第四百五十五條之四第一項第一款
    於本訊問程序終結前，被告撤銷協商合意或檢察官撤回協商
    聲請者；第二款被告協商之意思非出於自由意志者；第四款
    被告所犯之罪非第四百五十五條之二第一項所定得以聲請協
    商判決者；第六款被告有其他較重之裁判上一罪之犯罪事實
    者；第七款法院認應諭知免刑或免訴、不受理者情形之一，
    及違反同條第二項「法院應於協商合意範圍內為判決；法院
    為協商判決所科之刑，以宣告緩刑或二年以下有期徒刑、拘
    役或罰金為限」之規定者外，不得上訴。
六、本件如得上訴，而如不服本件判決，得自收受宣示判決筆錄
    送達之日起十日內，向本院提出上訴書狀，上訴於第二審法
    院。
中　　華　　民　　國　　96　　年　 　3　　月　　26　　日
                      刑事第三庭    法  官  郭妙俐
                                    書記官  陳玉芬
上開正本證明與原本相同。
                                    書記官  陳玉芬
中　　華　　民　　國　　96　　年　　 3　　月　　26　　日
附錄本案論罪科刑法條全文
刑法第三十條
幫助他人犯罪者，為從犯。雖他人不知幫助之情者，亦同。
從犯之處罰，得按正犯之刑減輕之。
刑法第三百四十六條
意圖為自己或第三人不法之所有，以恐嚇使人將本人或第三人之
物交付者，處六月以上五年以下有期徒刑，得併科一千元以下罰
金。
以前項方法得財產上不法之利益，或使第三人得之者，亦同。
前二項之未遂犯罰之。
